【裁判字號】    97,訴,1042
【裁判日期】    970530
【裁判案由】    違反毒品危害防制條例
【裁判全文】
臺灣彰化地方法院刑事判決              97年度訴字第1042號
公  訴  人  臺灣彰化地方法院檢察署檢察官
被      告  甲○○
                      號
                    （另案於臺灣臺中監獄執行中）
上列被告因違反毒品危害防制條例案件，經檢察官提起公訴（九
十七年度毒偵字第一二一二號），本院裁定依簡式審判程序審理
，判決如下：
    主  文
甲○○施用第一級毒品，累犯，處有期徒刑捌月。
    事  實
一、甲○○前曾於民國九十年間，因施用毒品案件，經本院裁定
    令入戒治處所施以強制戒治，於九十二年三月三日執行完畢
    釋放。又於九十年十月八日，因施用毒品案件，經本院以九
    十年度訴字第一０一九號判決判處有期徒刑八月確定，復於
    九十二年三月六日，因施用毒品案件，經臺灣高等法院臺中
    分院以九十二年度上訴字第一一二號判決判處有期徒刑一年
    二月確定，二案接續執行後，於九十三年七月六日獲假釋出
    監，惟於假釋期間，又因竊盜案件，經本院於九十四年十一
    月七日，以九十四年度易字第三七二號判決判處有期徒刑八
    月確定，另因施用毒品案件，經本院於九十五年一月二十三
    日以九十四年度訴字第一五六七號判決判處有期徒刑一年三
    月確定，二案再經定應執行刑為有期徒刑一年九月，並撤銷
    上開假釋，所餘殘刑與上揭應執行刑接續執行，迄九十六年
    四月二十五日再獲假釋出獄，並於同年八月八日假釋期滿未
    經撤銷而視為執行完畢。詎其仍不悔改，未能戒除毒癮，於
    前揭強制戒治處分執行完畢釋放後五年內，基於施用第一級
    毒品海洛因之犯意，於九十七年一月三十一日中午十二時許
    ，在其位於彰化縣花壇鄉○○村○○街一０四號居所，以將
    海洛因攙水後再以針筒注射之方式，施用第一級毒品海洛因
    一次。嗣於同年二月一日下午三時三十分許，其因係列管毒
    品人口，在彰化縣花壇鄉○○路一四五號日發資源回收場前
    為警盤查後，於未被有偵查犯罪職權之機關或公務員發覺前
    ，即主動向員警供述其涉有施用海洛因之犯行，並接受採尿
    送驗，結果呈嗎啡陽性反應。
二、案經彰化縣警察局彰化分局報請臺灣彰化地方法院檢察署檢
    察官偵查起訴。
    理  由
一、上開事實，業據被告甲○○於本院審理時坦承不諱，且被告
    於九十七年二月一日為警採集之尿液，經送詮昕科技股份有
    限公司檢驗結果，確呈嗎啡陽性反應，此有彰化縣警察局彰
    化分局委託檢驗尿液代號與真實姓名對照認證單及詮昕科技
    股份有限公司出具之濫用藥物尿液檢驗報告等附卷可稽，被
    告自白核與事實相符。又被告曾於九十年間，因施用毒品案
    件，經本院裁定令入戒治處所施以強制戒治，於九十二年三
    月三日執行完畢釋放，此有臺灣彰化地方法院檢察署刑案資
    料查註紀錄表及臺灣高等法院被告全國前案紀錄表等在卷可
    憑，被告於前揭強制戒治處分執行完畢釋放後五年內，再犯
    本件施用第一級毒品之犯行，事證明確，被告自應依法論科
    。
二、核被告所為，係犯毒品危害防制條例第十條第一項之施用第
    一級毒品罪。被告於施用前持有第一級毒品海洛因之低度行
    為，應為施用之高度行為所吸收，不另論罪。又被告前曾於
    九十年十月八日，因施用毒品案件，經本院以九十年度訴字
    第一０一九號判決判處有期徒刑八月確定，復於九十二年三
    月六日，因施用毒品案件，經臺灣高等法院臺中分院以九十
    二年度上訴字第一一二號判決判處有期徒刑一年二月確定，
    二案接續執行後，於九十三年七月六日獲假釋出監，惟於假
    釋期間，又因竊盜案件，經本院於九十四年十一月七日，以
    九十四年度易字第三七二號判決判處有期徒刑八月確定，另
    因施用毒品案件，經本院於九十五年一月二十三日以九十四
    年度訴字第一五六七號判決判處有期徒刑一年三月確定，二
    案再經定應執行刑為有期徒刑一年九月，並撤銷上開假釋，
    所餘殘刑與上揭應執行刑接續執行，迄九十六年四月二十五
    日再獲假釋出獄，並於同年八月八日假釋期滿未經撤銷而視
    為執行完畢，有上述前科資料附卷可參，其受此有期徒刑執
    行完畢後，五年以內再故意犯本件之施用第一級毒品罪，應
    依刑法第四十七條第一項累犯規定加重其刑。又查，本件之
    施用犯行，係被告於未被有偵查犯罪職權之機關或公務員發
    覺前，即主動向員警陳明該犯罪事實，自首而接受裁判，有
    被告警詢筆錄可按，核與自首之要件相當，併依刑法第六十
    二條前段規定減輕其刑，並先加後減之。爰審酌被告曾有多
    次毒品前科，且曾因施用毒品而送強制戒治處分，猶不知悔
    改，未能戒除毒癮，竟又再度施用毒品，顯乏禁絕毒害之決
    心，暨考量施用毒品者係自戕身心，且被告犯後坦承犯行、
    態度尚佳等一切情狀，量處如主文所示之刑。
據上論斷，應依刑事訴訟法第二百七十三條之一第一項、第二百
九十九條第一項前段，毒品危害防制條例第十條第一項，刑法第
十一條前段、第四十七條第一項、第六十二條前段，判決如主文
。
本案經檢察官蔡曉崙到庭執行職務。
中    華    民    國    97    年    5     月    30    日
                            刑事第六庭
                                法  官  王義閔
附錄本案論罪科刑法條全文：
如不服本判決，應於判決送達後10日內，向本院提出上訴書狀，
上訴書狀應「敘述具體上訴理由」，並按他造當事人之人數附繕
本。「切勿逕送上級法院」。
中    華    民    國    97    年    5     月    30    日
                                書記官  陳秀鳳
附錄本案論罪科刑法條全文：
毒品危害防制條例第10條
施用第一級毒品者，處6月以上5年以下有期徒刑。
施用第二級毒品者，處3年以下有期徒刑。


司法院資訊處製作；財團法人民間司法改革基金會備份。
